臺灣臺北地方法院小額民事判決
111年度北小字第815號
原      告  新光民生廣場華廈管理委員會

法定代理人  李永安  
被      告  柯維萍  

訴訟代理人  高信誠  


上列當事人間請求給付管理費事件，經本院於中華民國111年5月
19日言詞辯論終結，判決如下：
    主  文
被告應給付原告新臺幣14,440元，及自民國111年1月4日起至清
償日止，按週年利率百分之5計算之利息。
訴訟費用新臺幣1,000元由被告負擔。
本判決第1項得假執行。但被告如以新臺幣14,440元為原告預供
擔保後，得免為假執行。
    事實及理由要領
一、原告之法定代理人原為黃憲忠，嗣變更為李永安，有陳報狀
    在卷可稽（本院卷第233-237頁），其聲明承受訴訟，核與
    民事訴訟法第175條規定相符，應予准許。　　　
二、原告主張：被告為新光民生廣場華廈（下稱系爭社區）之區
    分所有權人，依系爭社區住戶規約（下稱系爭規約）第7條
    規定，管理費之收繳程序及支付方式，授權管理委員會訂定
    。被告按其擁有坪數比例每月繳交社區管理費新臺幣（下同
    ）2,320元，詎被告自110年6月1日起至同年9月30日止，積
    欠管理費共計9,280元。嗣因系爭社區管理基金財務困難入
    不敷出，故於110年8月18日第八屆第二次委員會中臨時動議
    決議（下稱系爭決議）：自110年10月1日起管理費每月每坪
    調高10元，每月按其擁有坪數比例應繳管理費2,580元，故
    被告自110年10月1日起至110年11月30日止，積欠管理費共
    計5,160元，以上累計14,440元，經原告屢次催討，均未獲
    置理，爰依系爭規約法律關係提起本件訴訟等語。並聲明：
    被告應給付原告14,440元，及自起訴狀繕本送達之翌日起至
    清償日止，按年息5％計算之利息（本院第9頁、111年5月19
    日言詞辯論筆錄）。
三、被告則以：被告已授權高信誠於111年1月12日將16,240元及
    於111年5月11日將11,600元分別提存至台北地方法院提存所
    ，且提存所已寄提存通知書給原告，原告隨時可提領，故被
    告未積欠管理費。系爭規約第7條第1項只授權原告訂定管理
    費之收繳程序及支付方式，並未授權可由任何管理委員會擅
    自以臨時動議提案就通過只調漲系爭社區管理費每坪10元，
    其程序不合法等語置辯，並聲明：原告之訴駁回。
四、得心證之理由：
　㈠「按區分所有權人或住戶積欠應繳納之公共基金或應分擔或
    其他應負擔之費用已逾二期或達相當金額，經定相當期間催
    告仍不給付者，管理負責人或管理委員會得訴請法院命其給
    付應繳之金額及遲延利息。」，公寓大廈管理條例第21條定
    有明文。經查：系爭規約第7條約定：「管理費之收繳程序
    及支付方式，授權管理委員會訂定。」，有系爭規約1份附
    卷可參（本院卷第23頁），另原告即系爭社區管理委員會並
    於110年8月18日做成系爭決議自110年10月1日起管理費每月
    每坪調高10元等情，並有會議紀錄1份在卷可佐（本院卷第2
    9頁）。綜以被告之訴訟代理人高信誠前於107年間擔任系爭
    社區管理委員會主任委員時，亦依系爭規約第7條約定為管
    理費之調整等情，復有107年度第3次管理委員會會議紀錄1
    份在卷可憑（本院卷第65-67頁）。足徵系爭社區確依系爭
    規約第7條約定授權管理委員會為管理費之調整。又原告主
    張被告為系爭社區之區分所有權人，積欠自110年6月起至同
    年11月止計6期共1萬4,440元管理費未繳之事實，業據提出
    與所述相符之存證信函、回執（本院卷第15-17頁）、系爭
    規約（本院卷19-25頁）、系爭決議會議紀錄（本院卷第27-
    29頁），堪信為真。原告請求被告給付14,440元及自起訴狀
    繕本送達之翌日即111年1月4日起至清償日止，按年息5％計
    算之利息自屬有據。
　㈡被告辯稱系爭規約程序不合法，且被告已授權高信誠分別提
    存16,240元及11,600元？云云，然查：
　　⒈系爭規約第7條約定：「管理費之收繳程序及支付方式，授
      權管理委員會訂定。」，有系爭規約1份附卷可參（本院
      卷第23頁），另原告即系爭社區管理委員會並於110年8月
      18日做成系爭決議自110年10月1日起管理費每月每坪調高
      10元等情，並有會議紀錄1份在卷可佐（本院卷第29頁）
      。綜以被告之訴訟代理人高信誠前於107年間擔任系爭社
      區管理委員會主任委員時，亦依系爭規約第7條約定由系
      爭社區管理委員會決議為管理費之調整等情，復有107年
      度第3次管理委員會會議紀錄1份在卷可憑（本院卷第65-6
      7頁）。足徵系爭社區確依系爭規約第7條約定授權管理委
      員會為管理費之調整等情，前已述及，是被告辯稱系爭規
      約程序不合法，自無可採。
　　⒉按債務人非依債務本旨實行提出給付者，不生提出之效力
      。民法第235條前段定有明文。本件被告依系爭規約、系
      爭決議所應給付110年6月起至同年11月止之管理費共1萬4
      ,440元等情，既經認定，另稽之被告提存110年6月起至同
      年12月止管理費、111年1月至同年5月止之管理費，故提
      出提存書各1份在卷（本院卷第308-309頁），然依提存之
      原因及事實之內容觀之，並未記載計算管理費之依據，且
      與本件管理費計算之期間及金額並不相同，自難認被告業
      依債務本旨實行提出給付，依法即不生提出之效力，被告
      之抗辯，亦屬無據。
五、綜上，原告依系爭規約之規定，請求被告給付14,440元及自
    起訴狀繕本送達之翌日即111年1月4日起至清償日止，按年
    息5％計算之利息為有理由，應予准許。　　
六、本件係小額程序所為被告敗訴之判決，依民事訴訟法第436
    條之20規定，應依職權宣告假執行。並依同法第392條第2項
    、第3項規定，依職權宣告被告於執行標的物拍定、變賣前
    預供擔保，得免為假執行。　
七、本件事證已臻明確，兩造其餘攻擊防禦方法及證據，核與判
    決之結果，不生影響，爰不一一論列，併此敘明。
八、本件訴訟費用額，依後附計算書確定如主文所示金額。
中　　華　　民　　國　　111 　年　　6 　　月　　2 　　日
                  臺北簡易庭
                          法  官　黃莉莉
以上正本證明與原本無異。
如不服本判決，須以違背法令為理由，於判決送達後20日內向本
庭（臺北市○○區○○○路0段000巷0號）提出上訴狀。（須按
他造當事人之人數附繕本）。如委任律師提起上訴者，應一併繳
納上訴審裁判費。
中　　華　　民　　國　　111 　年　　6 　　月　　2 　　日
　　　　　　　　　　      書記官　黃慧怡
計　算　書
項　　　　目　　          金　額（新臺幣）　　   備註
第一審裁判費              1,000元
合　　　　計　          　1,000元
附錄：
一、民事訴訟法第436條之24第2項：　　
　　對於小額程序之第一審裁判上訴或抗告，非以其違背法令為
    理由，不得為之。
二、民事訴訟法第436條之25：　　
　　上訴狀內應記載上訴理由，表明下列各款事項：
    ㈠原判決所違背之法令及其具體內容。
    ㈡依訴訟資料可認為原判決有違背法令之具體事實。